臺灣桃園地方法院刑事判決
111年度簡上字第438號
上  訴  人
即  被  告  李復民


上列上訴人即被告因竊盜案件，不服本院中華民國111年4月23日
110年度桃簡字第2092號刑事簡易判決（聲請簡易判決處刑案號
：臺灣桃園地方檢察署110年度速偵字第4854號），提起上訴，
本院管轄之第二審合議庭判決如下：
    主  文
上訴駁回。
    事實及理由
一、按被告於第二審經合法傳喚，無正當之理由不到庭者，得不
    待其陳述，逕行判決；對簡易判決處刑不服而上訴者，準用
    上開規定，刑事訴訟法第371條、第455條之1第3項分別定有
    明文。本案被告李復民經本院合法傳喚後，無正當理由未到
    庭，爰不待其陳述逕為一造辯論判決。
二、被告上訴意旨略以：請求從輕量刑等語。惟按法官於有罪判
    決如何量處罪刑，甚或是否宣告緩刑，均為實體法賦予審理
    法官裁量之刑罰權事項，法官行使此項裁量權，自得依據個
    案情節，參酌刑法第57條所定各款犯罪情狀之規定，於法定
    刑度內量處被告罪刑；除有逾越該罪法定刑或法定要件、未
    能符合法規範體系及目的、未遵守一般經驗及論理法則、顯
    然逾越裁量或濫用裁量等違法情事之外，自不得指為違法。
    經查，被告提起上訴後，於審判程序未到庭，本案經本院合
    議庭審理結果，認原審判決以被告犯刑法第320條第1項之竊
    盜罪，且為累犯，參諸司法院釋字第775號解釋意旨，認應
    依刑法第47條第1項規定加重其刑，復審酌被告之犯罪手段
    、犯罪所得財物多寡、其前有多次普通竊盜及加重竊盜罪之
    前科之素行不良等一切情狀，量處罰金新臺幣（下同）8000
    元，並諭知如易服勞役之折算標準為以1000元折算1日，其
    認事用法及量刑均無不當，是被告請求從輕量刑，要難有據
    ，原審判決自應予維持，並引用原審判決書記載之事實、證
    據及理由（如附件原審判決書）。
三、從而，原審判決之認事、用法及量刑，經本院合議庭認為並
    無不當，是被告提起上訴，核無理由，應予駁回。
據上論斷，應依刑事訴訟法第455條之1第1項、第3項、第368條
、第371條、第373條，判決如主文。
本案經檢察官康惠龍、徐明光聲請簡易判決處刑，由檢察官雷金
書到庭執行職務。
中    華    民    國    111   年     10   月     26   日
                  刑事第十一庭  審判長法  官  潘政宏
                                      法  官  林育駿
                                      法  官  蔡旻穎
以上正本證明與原本無異。
不得上訴。
　　　　　　　　　　　　　　　        書記官　黃瓊儀
中　　華　　民　　國　　111 　年　　10　　月　　27　　日
附件：
臺灣桃園地方法院刑事簡易判決
110年度桃簡字第2092號
聲　請　人　臺灣桃園地方檢察署檢察官
被　　　告　李復民　男　(民國00年00月0日生)
　　　　　　　　　　身分證統一編號：Z000000000號
　　　　　　　　　　住○○市○○區○○○街00巷0號
                    另案在監
上列被告因竊盜案件，經檢察官聲請以簡易判決處刑（110 年度
速偵字第4854號），本院判決如下：
    主  文
李復民竊盜，累犯，處罰金新台幣捌仟元，如易服勞役以新台幣
壹仟元折算壹日。
    事實及理由
一、本案犯罪事實及證據並所犯法條，除更正補充如下外，餘均
    引用檢察官聲請簡易判決處刑書（如附件）所載。
二、⑴聲請簡易判決處刑書犯罪事實欄記載之累犯顯然有誤，應
    全數刪除，並代以：李復民曾於106-107年間犯施用第二級
    毒品二罪、竊盜罪二罪，經分別判刑確定後裁定應執行有期
    徒刑2年2月(甲刑)，又於107年間犯竊盜罪，經本院判處有
    期徒刑4月確定(乙刑)，甲、乙二刑先後接續執行，甫於110
    年1月29日執畢出監，有台灣高等法院被告前案紀錄表附卷
    可稽。⑵依司法院釋字第775 號解釋為個案衡量：被告最後
    一次構成累犯之前科中有三罪為竊盜罪，本次所犯亦為竊盜
    罪，此次加重最低本刑，對其人身自由所為限制自無過苛之
    侵害，是認本次應依刑法第47條第1 項規定加重其刑。⑶審
    酌被告之犯罪手段、犯罪所得財物多寡、其前有多次普通竊
    盜及加重竊盜罪之前科之素行不良等一切情狀，量處如主文
    所示之刑，並諭知易服勞役之折算標準。
三、據上論斷，應依刑事訴訟法第449條第1項前段、第3 項、第
    454條第2項，刑法第320條第1項、第47條第1項、第42條第3
    項，刑法施行法第1條之1第1項，逕以簡易判決處刑如主文
    。
四、如不服本判決，得於判決書送達之翌日起20日內，以書狀敘
    述理由，向本院合議庭提出上訴（須附繕本）。
中　　華　　民　　國　　111 　年　　4 　　月　　23　　日
                    桃園簡易庭法  官  曾雨明
以上正本證明與原本無異。
如不服本判決，應於判決送達後20日內向本院提出上訴狀（應附
繕本）。
                              書記官  余安潔
中　　華　　民　　國　　111 　年　　4 　　月　　26　　日
附錄本案論罪科刑之法條：
中華民國刑法第320條
（普通竊盜罪、竊佔罪）
意圖為自己或第三人不法之所有，而竊取他人之動產者，為竊盜
罪，處5年以下有期徒刑、拘役或50萬元以下罰金。
意圖為自己或第三人不法之利益，而竊佔他人之不動產者，依前
項之規定處斷。
前二項之未遂犯罰之。

原判決之附件：
臺灣桃園地方檢察署檢察官聲請簡易判決處刑書
                                   110年度速偵字第4854號
　　被　　　告　李復民　男　49歲（民國00年00月0日生）
　　　　　　　　　　　　住○○市○○區○○○街00巷0號
　　　　　　　　　　　　國民身分證統一編號：Z000000000號
上列被告因竊盜案件，業經偵查終結，認為宜聲請以簡易判決處
刑，茲將犯罪事實及證據並所犯法條分敘如下：
　　    犯罪事實
一、李復民前因竊盜案件，經臺灣桃園地方法院以108年度桃簡
    字第511號判處有期徒刑4月確定，於民國110年1月29日縮短
    刑期執畢出監。詎仍不知悔改，意圖為自己不法之所有，基
    於竊盜之犯意，於110年11月6日下午4時許，步行至桃園市
    桃園區桃鶯路與林森路口之大樹林福德祠，持黏有口香糖之
    竹子，伸入香油箱黏出紙鈔，而以此方式竊得約新臺幣200
    元(已發還)。
二、案經桃園市政府警察局桃園分局報告偵辦。
　　    證據並所犯法條
一、上揭犯罪事實，業據被告李復民於警詢中坦承不諱，核與證
    人楊德源於警詢時之指述相符，並有桃園市政府警察局搜索
    扣押筆錄、扣押物品目錄表、贓物領據及監視器影像暨現場
    照片各1份等在卷可稽，被告犯嫌堪以認定。
二、核被告所為，係犯刑法第320條第1項之竊盜罪嫌。又被告前
    有如犯罪事實欄所載論罪科刑及執行情形，有本署刑案資料
    查註紀錄表附卷可稽，其於有期徒刑執行完畢後，5年以內
    故意再犯本件有期徒刑以上之罪，為累犯，請並斟酌依刑法
    第47條第1項之規定及司法院大法官釋字第775號解釋意旨加
    重其刑。
三、依刑事訴訟法第451條第1項聲請逕以簡易判決處刑。
    此　致
臺灣桃園地方法院
中　　華　　民　　國　 110　　年　　11　　月　　8 　　日
                              檢  察  官  康惠龍
                              檢　察　官  徐明光
本件證明與原本無異
中　　華　　民　　國　 110　　年　　11　　月　　17　　日
　　　　　　　　　　　　　　　書  記  官  曾靖宜
附記事項：
本件係依刑事訴訟法簡易程序辦理，法院簡易庭得不傳喚被告、
輔佐人、告訴人、告發人等出庭即以簡易判決處刑；被告、被害
人、告訴人等對告訴乃論案件如已達成民事和解而要撤回告訴或
對非告訴乃論案件認有受傳喚到庭陳述意見之必要時，請即另以
書狀向簡易法庭陳述或請求傳訊。
所犯法條：
中華民國刑法第320條
意圖為自己或第三人不法之所有，而竊取他人之動產者，為竊盜
罪，處 5 年以下有期徒刑、拘役或 50 萬元以下罰金。
意圖為自己或第三人不法之利益，而竊佔他人之不動產者，依前
項之規定處斷。
前二項之未遂犯罰之。